【裁判字號】    92,上訴,813
【裁判日期】    920625
【裁判案由】    毒品危害防制條例
【裁判全文】
臺灣高等法院刑事判決                            九十二年度上訴字第八一三號
    上  訴  人
    即  被  告  乙○○
                          一號.
    指定辯護人  本院公設辯護人  甲○○
右上訴人因毒品危害防制條例案件，不服臺灣桃園地方法院九十一年度重訴字第六號
，中華民國九十一年十二月九日第一審判決（起訴案號：臺灣桃園地方法院檢察署九
十年度偵字第二０八七七號），提起上訴，本院判決如左：
    主  文
上訴駁回。
    事  實
一、乙○○前有偽造有價證券、贓物、三次違反麻醉藥品管理條例等前科，其中於民
    國八十三年間，因違反麻醉藥品管理條例等案件，經臺灣桃園地方法院以八十三
    年度訴字第一六五七號判決，就非法吸用化學合成麻醉藥品部分判處有期徒刑十
    月，就非法販買化學合成麻醉藥品部分判處有期徒刑五年四月，並定應執行有期
    徒刑六年，乙○○提起上訴後，就非法吸用化學合成麻醉藥品部分經本院以八十
    四年度上訴字第三八九五號判決上訴駁回而確定，另非法販賣化學合成麻醉藥品
    部分，則經本院以八十五年度上更（一）字第三四號判決判處有期徒刑五年四月
    ，乙○○再提起上訴，經最高法院以八十五年度台上字第三八四○號判決上訴駁
    回而確定，嗣經本院以八十五年度聲字第一三○九號裁定定應執行有期徒刑五年
    十月，入監服刑後，於八十七年五月一日假釋出監，假釋期中付保護管束，而於
    八十九年十月二十九日假釋期滿未經撤銷假釋，其未執行之刑以已執行論而經執
    行完畢；又曾因贓物案件，經本院以九十年度上易字第一八二○號判決判處有期
    徒刑四月確定，而於九十年八月三日易科罰金執行完畢。猶不知悔悟，明知海洛
    因、安非他命均係於八十七年五月二十日公布施行，同年月二十二日生效之毒品
    危害防制條例第二條第二項第一款、第二款所規定之第一級、第二級毒品，不得
    非法持有及意圖販賣而持有，復明知姓名、年籍不詳綽號「阿義」年約三、四十
    歲之成年男子於九十年十二月七日二十四時許持去其桃園縣中壢市篤行六村二九
    四之二號住處之海洛因十三包（其中八包合計淨重八百六十九點○五公克、純度
    百分之七十九點七、純質淨重六百九十二點六三公克；另五包合計淨重八點二八
    公克、純度百分之八十七點四九、純質淨重七點二四公克）及安非他命十九包（
    其中二包合計淨重十八點一○八七公克、驗餘淨重十七點九九六六公克；另五包
    合計淨重一百三十七點三一九三公克、驗餘淨重一百三十六點九七七八公克；另
    二包合計淨重十八點○九○一公克、驗餘淨重十七點九九一九公克；另十包合計
    淨重二十五點三九一一公克，驗餘淨重二十五點二六七九公克）均為毒品，而因
    「阿義」圖將所持有毒品販售與他人，乙○○竟與「阿義」基於意圖販賣第一級
    毒品海洛因、第二級毒品安非他命以獲取利益之犯意聯絡，由乙○○於九十年十
    二月八日凌晨，駕駛車號Ｖ四–二三二八號自小客車搭載該「阿義」之男子連同
    上開毒品及「阿義」所有而同時帶來與本案無關之電子秤一個及分裝袋十三只，
    欲前往中壢市某不詳地點找尋買主，而共同意圖販賣而持有上開毒品，並伺機販
    賣。當車行至桃園縣中壢市○○○路與龍岡路口時，該「阿義」之男子因欲找人
    而先行下車離去，並囑乙○○在該處等候，俟其回來再取毒品，乙○○同意後即
    承前之同一犯意而繼續持有上開第一級毒品海洛因及第二級毒品安非他命。嗣傅
    碧霞騎乘機車返家途經該處，因所騎乘之機車沒油，傅碧霞乃拿保特瓶欲至加油
    站加油，適巧為乙○○看見，乃叫住傅碧霞，傅碧霞即順便拜託乙○○駕車搭載
    伊前往加油站取油，並進入乙○○所駕汽車之右前座，其後彭光偉亦適巧駕駛車
    輛行至該處遇上乙○○，亦進入乙○○所駕車輛之駕駛座後方座位，乙○○遂將
    上開毒品展示予其二人觀賞，旋於九十年十二月八日一時三十分許，為跟蹤彭光
    偉而至現場之警員當場查獲，並在彭光偉身上扣得安非他命一大包（毛重十八公
    克）、九小包（毛重十點六公克）【惟上述毒品經送鑑定，合計稱重：其中二包
    合計淨重十八點一○八七公克、驗餘淨重十七點九九六六公克；另五包合計淨重
    一百三十七點三一九三公克、驗餘淨重一百三十六點九七七八公克；另二包合計
    淨重十八點○九○一公克、驗餘淨重十七點九九一九公克；另十包合計淨重二十
    五點三九一一公克，驗餘淨重二十五點二六七九公克】、海洛因五包（合計淨重
    八點二八公克，純質淨重七點二四公克）及與本案無關之分裝袋十三只，在傅碧
    霞身上扣得安非他命一大包（毛重十八公克）、安非他命一小包（毛重一公克）
    【惟上述毒品經送鑑定，合計稱重：其中二包合計淨重十八點一○八七公克、驗
    餘淨重十七點九九六六公克；另五包合計淨重一百三十七點三一九三公克、驗餘
    淨重一百三十六點九七七八公克；另二包合計淨重十八點○九○一公克、驗餘淨
    重十七點九九一九公克；另十包合計淨重二十五點三九一一公克，驗餘淨重二十
    五點二六七九公克】，另在乙○○身上及其所駕之前開車輛中查獲安非他命一大
    包（毛重十八公克）、一小包（毛重一公克）、五包（毛重一百四十二點五公克
    ）【惟上述毒品經送鑑定，合計稱重：其中二包合計淨重十八點一○八七公克、
    驗餘淨重十七點九九六六公克；另五包合計淨重一百三十七點三一九三公克、驗
    餘淨重一百三十六點九七七八公克；另二包合計淨重十八點○九○一公克、驗餘
    淨重十七點九九一九公克；另十包合計淨重二十五點三九一一公克，驗餘淨重二
    十五點二六七九公克】、海洛因六大包及海洛因磚二塊（送驗秤重共八包合計淨
    重八百六十九點零五公克，純質淨重六百九十二點六三公克）及阿義所有與本案
    無關之電子秤一個。嗣乙○○並帶同警方至其上開住處另查扣得其所有供（但非
    專供）施用毒品之玻璃球管吸食器二支、供其施用之第二級毒品安非他命二包（
    淨重一點八六九四公克、驗餘淨重一點八一一四公克）。乙○○、彭光偉、傅碧
    霞三人經警查獲後所採集之尿液經送檢驗，均有毒品之陽性反應，其中乙○○尿
    液並呈甲基安非他命及嗎啡分析之陽性反應（所犯施用毒品之部分，均另經檢察
    官聲請強制戒治中）。
二、案經桃園縣警察局中壢分局報告臺灣桃園地方法院檢察署檢察官偵查起訴。
    理  由
一、訊據被告乙○○固坦承有於右揭時、地駕車搭載姓名、年籍不詳綽號「阿義」之
    成年男子連同上開「阿義」所帶來之毒品、電子秤至桃園縣中壢市○○○路與龍
    岡路交岔路口處欲尋找毒品買主，嗣綽號「阿義」者下車，隨即傅碧霞及彭光偉
    先後碰巧陸續上其車輛，而經警查獲並扣得此部分之毒品及其另帶同警方至其住
    處所查獲之第二級毒品安非他命二包（合計淨重一點八六九四公克、驗餘淨重一
    點八一一四公克）、玻璃球管吸食器二支均係其所有無誤，且係供自己施用等語
    。惟矢口否認有何意圖販賣而持有第一級毒品及第二級毒品之犯行，並辯稱：伊
    是行政院海巡署機動查緝隊隊員丙○○之線民，九十年十二月八日綽號「阿義」
    之男子帶著扣案之毒品前來被告住處，被告載「阿義」帶著毒品到中壢市時，「
    阿義」說有事先離開一下，要伊在查獲地點等，後適巧碰上傅碧霞因機車沒油，
    請伊幫忙載去買油；嗣彭光偉開車經過，亦上伊之車內聊天，伊便向其二人展示
    毒品，旋即有警員臨檢而查獲上開毒品，其實伊本係欲向丙○○透露本件「阿義
    」欲販賣毒品之線索等語。
二、經查：
（一）被告自始至終均否認扣案之海洛因為其所有；另扣案之安非他命除在其住處查
      扣之二包（淨重一點八六九四公克、驗餘淨重一點八一一四公克）為其所有外
      ，其餘亦均非其所有，且供稱上開海洛因、安非他命為「阿義」所有等語。而
      證人即同時被查獲之彭光偉於警、偵訊及原審調查時結證稱：「我沒有向他買
      ，他是在車上拿給我看，剛好警察來盤查我們，我就順手將這些東西（指毒品
      ）放進我衣服口袋．．．。」、「我只是拿來看一下。」、「（問：這些東西
      要付多少錢？）沒有。」、「我於九十年十二月七日晚十一點多有去電黃（即
      被告乙○○）說要從台北南下找他，他說到中壢時再與他聯絡，後聯絡結果，
      他要我到案發地點等他，我到該地時，他也到了，車上載一名女子我不認識，
      到時他說先等一下他的朋友，尚未來，故我便下車，再上他的車坐在駕駛座正
      後方一起等他朋友，他說因朋友交代他一些東西在他那裡，非得等到他的朋友
      來交給朋友不可，我和該女子說要看看，他就拿出毒品海洛因跟安給我們看．
      ．．。」等語（見偵查卷第十一頁正面、第二十七頁正面、原審九十一年三月
      二十一日訊問筆錄）；證人亦係同時被查獲之傅碧霞則於警、偵訊及原審調查
      時結證稱：「我們在車上，是乙○○交（安非他命）給我的，並不是我向他買
      的。」、「因有人靠近我們，乙○○隨手塞給我，我便將它放上身上。」、「
      是乙○○叫我拿下車的。安非他命用黑色膠布捆著的。」、「．．．九十年十
      二月七日晚上我因在中壢龍岡路工作要回家途中機車沒油，我拿保特瓶到加油
      站買好油時，正好被告車停旁邊，他叫住我，我便順便拜託他載我回去，免得
      走太遠，當時他車上我並未看到別人，也沒問他為何停在那，他只說等一下有
      人要來拿東西，但沒說是何物，我也沒問，過約五分鐘，就有一男子（到警局
      後才知道其叫彭光偉，之前不認識他），他開一部車來停在加油站旁邊，他過
      來坐進黃之車子，他坐後座，我坐駕駛座旁，我猜他不是來拿東西的，過沒多
      久警察就來臨檢，黃就塞一包黏膠帶的東西給我，我本來以為他要我丟掉，但
      警員要我不要動，直到警局才知道那裡面是毒品，當時在車上黃並未拿東西給
      我跟彭看。」等語（偵查卷第十四頁反面、第十五頁正面、第二十五頁反面、
      原審九十一年六月十日訊問筆錄），二人之證言與被告前開辯解互核大致相符
      ，又證人即桃園縣警察局中壢分局刑事組偵查員田立琛於偵訊中復證稱：「查
      獲時，彭光偉沒說（毒品來源），在回警局的路上，三人雖未隔離，但我們有
      員警戒護，他們都沒說話，回警局後三人便隔離偵訊了。」等語（見偵查卷第
      六十二頁正面），是並無證據顯示被告與證人彭光偉、傅碧霞在為警查獲後接
      受偵訊前曾經串供，故足信被告所辯前開查獲之毒品係綽號「阿義」之男子持
      放在其車上，而證人彭光偉、傅碧霞均係碰巧遇上而進入其車輛乙節，尚堪採
      信。
（二）被告於原審審理時業已坦承：「阿義寄放在我這裡時就告訴我裡面是一級毒品
      海洛因跟二級安非他命，所以我知道是毒品．．．。」、「是在賭場認識（阿
      義的），我跟他提及若有人要大量毒品他是否有辦法提供，他說有，之後就跟
      我密集聯絡。但沒約特定交貨地點與時間，之前與阿義沒任何交情與往來，案
      發當天阿義知道我家地點，他也希望我找到買主，所以來要我載他去中壢，並
      告訴我他身上有大量毒品，沒告訴我確定地點，他下車時只說要找人辦事，可
      能不方便帶毒品，才託給我．．．。」等語（見原審九十一年七月十日訊問筆
      錄）；而前開所查獲「阿義」所有之疑似第二級毒品安非他命之顆粒十九包（
      其中二包合計淨重十八點一○八七公克、驗餘淨重十七點九九六六公克；另五
      包合計淨重一百三十七點三一九三公克、驗餘淨重一百三十六點九七七八公克
      ；另二包合計淨重十八點○九○一公克、驗餘淨重十七點九九一九公克；另十
      包合計淨重二十五點三九一一公克，驗餘淨重二十五點二六七九公克）經送鑑
      驗，亦均確含第二級毒品甲基安非他命成分無誤，有國防部憲兵司令部刑事鑑
      識中心九十一年四月一日（九一）綱得字第○三九九五號、同年三月二十九日
      （九一）綱得字第○三九六二號、（九一）綱得字第○三九六一號鑑驗通知書
      三紙附本院卷可稽；另查獲扣得之「阿義」所有疑似海洛因之白粉十三包（其
      中八包合計淨重八百六十九點○五公克、純度百分之七十九點七、純質淨重六
      百九十二點六三公克；另五包合計淨重八點二八公克、純度百分之八十七點四
      九、純質淨重七點二四公克），經送鑑驗，亦確含第一級毒品海洛因成分無誤
      ，有法務部調查局九十一年一月八日調科壹字第○九一二三○二六一一○號、
      00000000000號鑑定通知書影本二紙在本院卷可按，是足認被告自
      始即已明知本件被查獲上開「阿義」所有之顆粒及白粉均係第一級毒品海洛因
      及第二級毒品安非他命無疑。又參之扣案之海洛因經送驗結果純質淨重高達六
      百九十九點八七公克，安非他命經送驗結果淨重高達一百九十八點九○九二公
      克，價值匪淺，應屬巨量毒品，且海洛因分裝為十三包，安非他命則分裝成十
      九包，足見被告於被查獲持有上開毒品時，應有販賣毒品之意圖，甚為明確。
（三）毒品交易之動機與標的數量，因人因案各異其趣，在理論上並無絕對之關聯。
      其為自己施用目的而一次購入多量者，尚非通常社會經驗所未見，自不得僅憑
      查獲毒品數量多寡，逕行排除其他有利於被告之可能。是本案扣押被告所持有
      之毒品海洛因及安非他命雖分別達六百餘公克及百餘公克，但依上開說明，如
      無其他確實之佐證，亦難據此臆測被告或「阿義」自始意圖營利而販入毒品。
      然依被告前開於本院調查時之供述，綽號「阿義」者係因先前被告曾向伊提及
      知道有需要大量毒品之買主，是「阿義」係欲找上開毒品之買主而攜帶上開毒
      品至被告前開住處無誤。被告明知於此，竟仍駕駛前開車輛搭載「阿義」至桃
      園縣中壢市欲尋找毒品買主，顯見被告確與綽號「阿義」者有意圖販賣而持有
      上開「阿義」所帶去之毒品之犯意聯絡，否則該綽號「阿義」者，何可能將上
      開數量頗鉅、價值不菲之毒品交被告乙○○看管？至被告及證人彭光偉、傅碧
      霞被查獲時身上雖無扣得任何金錢，然證人彭光偉、傅碧霞係於「阿義」者暫
      離被告車輛後與被告巧遇而同時經警查獲，前已述及，其等並非向被告或「阿
      義」購買毒品者，則在其等身上未能扣得任何現金，自屬合於常理，不能據此
      即認被告及「阿義」者並無意圖販賣而持有毒品之意圖。再查，被告迭次自承
      上開毒品係「阿義」離去前所交其保管，證人彭光偉、傅碧霞亦各證稱：「．
      ．．他說因朋友交代他一些東西在他那裡，非得等到他的朋友來交給朋友不可
      ，我和該女子說要看看，他就拿出毒品海洛因跟安給我們看．．．。」、「．
      ．．他只說等一下有人要來拿東西，但沒說是何物，．．．。」等語，前已述
      及，則被告於綽號「阿義」之男子離去被告所駕之車輛時，既已同意保管上開
      毒品並放置其車輛之內，待「阿義」回來後再交還「阿義」，揆其原由，無非
      係上開毒品數量非小，黑市價值頗鉅，且係違禁物，不得曝光，亦即一方面為
      安全故，防止宵小覬覦，一方面又須防止有偵查犯罪職權之公務員發覺，故被
      告同意並將上開毒品置放在其車上時起，其行為即當然屬於持有上開第二級毒
      品安非他命及持有上開第一級毒品海洛因無疑，就此被告空言抗辯其無何持有
      上開第二級毒品安非他命及持有上開第一級毒品海洛因之犯行等語，即屬委無
      足採。另被告所抗辯稱其係行政院海巡署機動查緝隊隊員丙○○之線民，其實
      伊本係欲向丙○○透露本件「阿義」欲販賣毒品之線索等語之部分，經查，證
      人丙○○於原審審理時到庭結證稱：「（問：被告於九十年十二月八日案發前
      後有無為毒品案與你聯絡？）有，但未說詳細線索及對方名字，且問說我的手
      機何時會關？我跟他說，若案情緊急，我可隨時待機，於九十年十二月七日晚
      上至八號凌晨，我的手機都有開但未接到他電話，是我於案發前一、二天（約
      六日）有跟他因毒品案見過面，他要我手機隨時待機，但均未接獲其電話，之
      前他所提供都是販賣毒品的線索，至於黃如何獲知內線我們不得而知．．．。
      」、「我有三支手機，當天我只開○九一六的手機，未三支全開，被告與我連
      絡，有時打○九一五，有時打○九一六，所以不固定，至於案發當天他有無與
      我聯絡我不確定，但前兩天他確實有與我提及販賣海洛因毒品案件，只是不能
      確定是否為本案線索，因被告沒跟我提過阿義該人，也沒說販賣對方之特徵．
      ．．。」等語（見原審九十一年二月二十七日訊問筆錄），本院調查時亦稱：
      「（被告是否為你的線民？）是，我們單位稱為諮詢。」、「（問：被告是否
      曾經提供你線索，因而破獲毒品案件？）無。」、「（問：（如何找到被告當
      你的諮詢？）應在三年前，有壹個機會，在朋友聚會認識他，但是當時並不知
      道他這方面可以提供毒品線索，當時大家互相有留名片，後來有一次在八德，
      他被警方查獲，皮夾有留我的名片，事後我從報章雜誌有看到，因為我的同事
      與八德分局有熟，事後有與我提過，而且我們長官開會時有提起留名片要慎重
      。」、「（問：本件案發前被告有無與你聯繫？）有，應是在九十年十二月六
      日與之前壹個星期內，都有聯繫，我有請他幫我提供大宗毒品的線索，他那時
      不是馬上說有，他說要去瞭解看看，因為那時他被關剛出來，我有留我的手機
      電話（○九一六）給他。」、「（問：當時用幾支手機？）我當時還有壹支○
      九二○的手機，但是我對外通常都是留○九一六的手機。」、「（問：你留○
      九一六手機號碼給被告後，有無接獲被告的聯絡電話？）有，大約三、四天他
      有與我聯絡，他說有接觸一條線，當時他沒有說對方的名字，有說從台北市來
      的，而且量比較大，事後我有主動約他，教導他查明對方電話與相關資料，事
      後我就等他的消息，他有與我再聯絡，有談到確實有大宗毒品，但是由何人送
      來他不敢確定。」、「（問：你請被告留意大宗毒品線索是在何時？）本件被
      告被抓之前壹個星期到十天之內。」、「（問：你留○九一六手機號碼給被告
      後，有無開機？）有，那時應都有開機。」、「（問：有無接獲被告說何人有
      大量毒品？）那時沒有接到，我也非常注意我的手機有沒有電。」等情。，綜
      上所述足認被告確係行政院海巡署機動查緝隊隊員丙○○之線民，惟被告於警
      訊、偵查、原審及本院調查時均不能指出其係何時知悉綽號「阿義」之男子會
      帶毒品於案發當天前來其住處，反而僅稱案發當天係綽號「阿義」之男子因知
      其住處而主動前來（見原審九十一年七月十日訊問筆錄），則其如何能於一、
      二天前即預告行政院海巡署機動查緝隊隊員丙○○此部分之線索？況證人丙○
      ○前開證言又已表示被告從未與其提及「阿義」此人，更足認被告就算案發前
      一、二天有與證人丙○○連絡，亦非有關本件毒品之事。另綽號「阿義」之男
      子既於案發前即離去被告車子，並言明會再回來，則被告何以不於當時速致電
      丙○○，以使丙○○親自或告知其他警調人員前來查緝？反而將毒品在車內展
      示予證人彭光偉、傅碧霞觀賞？再僅憑事前之電話，亦難即認被告並無犯罪之
      意圖，否則任一販毒、持有毒品者均可循此避罪之方便之門矣！是被告上開所
      辯，亦不足採。此外，尚有扣案毒品之照片影本二張（見臺灣桃園地方法院檢
      察署九○年度偵字第二○八七七號卷第十八頁）、扣押物品清單四張（同上偵
      卷第十九頁至二十二頁）、扣案毒品照片二張（同上偵卷第六三頁）、尿液檢
      定書一紙附卷可稽。是本件事證明確，被告犯行已堪認定。至被告所自白其施
      用第二級毒品之部分，有在其住處查獲之第二級毒品安非他命二包（合計淨重
      一點八六九四公克、驗餘淨重一點八一一四公克）、玻璃球管吸食器二支扣案
      可證，而被告經警查獲後所採集之尿液經送檢驗，亦有甲基安非他命及嗎啡之
      陽性反應，有尿液檢定書乙份在卷可按，足認被告供稱在其住處查扣之安非他
      命係其所有供其施用第二級毒品之用，尚非子虛。
（四）綜上，被告坦承其有施用毒品海洛因、安非他命，而依被告之前科紀錄表可知
      ，其確有施用毒品海洛因、安非他命惡習，而綽號「阿義」者，因不知其真實
      姓名、住址致無從查證，故尚不能憑扣押毒品之數量即認定「阿義」於購入之
      初即有營利之販賣意圖，然依被告於獲案現場持分裝成十三包及十九包之海洛
      因、安非他命等候綽號「阿義」之成年男子返回其車上，以及被告於原審調查
      時自承曾與「阿義」談及買賣毒品事宜及「阿義」希望被告幫伊找毒品買主之
      事實觀之，本件雖未查得毒品之買主，致無從認定「阿義」販入之初即有販賣
      之故意，或已有販賣未遂犯行，但被告搭載「阿義」持有海洛因及安非他命，
      嗣後並在車上等待至為警查獲時，確係基於販賣之意圖而持有本件海洛因、安
      非他命一節，應甚為明確而堪認定。是被告有意圖販賣而持有第一級毒品海洛
      因、第二級毒品安非他命之事實已堪認定，應依法論科。
三、按販賣毒品罪，係行為人明知其為毒品，意圖販賣營利而將毒品販入或賣出，有
    一於此，不必二者兼備，其犯罪即為完成，此有最高法院二十五年非字第一二三
    號判例意旨可稽。然查本件並無任何證據足以證明「阿義」於販入前開第一級毒
    品、第二級毒品時，即欲販賣，而本件被告係於「阿義」購入上開毒品之後，另
    起意與「阿義」共同販賣圖利。而按海洛因、安非他命係毒品危害防制條例第二
    條第二項第一款、第二款所列之第一級毒品、第二級毒品，是核被告乙○○之所
    為，係犯毒品危害防制條例第五條第一項、第二項之意圖販賣而持有第一級毒品
    、第二級毒品之罪。其與姓名、年籍不詳，綽號「阿義」之成年男子間有犯意聯
    絡與行為分擔，為共同正犯。又被告以一行為同時持有第一級毒品、第二級毒品
    ，為想像競合犯，應依刑法第五十五條規定，從一重以意圖販賣而持有第一級毒
    品罪處斷。另被告雖將「阿義」之毒品自其住處即桃園縣中壢市篤行六村二九四
    之二號以車輛載往同縣市○○○路與龍岡路之交岔路口，惟二者距離極近，又係
    欲尋找不明買主，主觀上並無運輸毒品之故意，尚不構成運輸毒品之行為；又被
    告雖於八十九年十一月四日三時許，經警查獲涉嫌在桃園縣平鎮市○○路好伯村
    汽車賓館三○三室內販賣毒品予案外人林宗德，而經臺灣桃園地方法院檢察署以
    八十九年度偵字第一七○一六號提起公訴，現經原審法院刑事庭以九十年度重訴
    字第二四號審理中，惟查被告該次犯罪與本件犯罪時間已隔一年有餘，尚難認係
    時間緊接，即無連續之犯意可言，尚非本件審理之效力所得及之，均此敘明。再
    被告於八十三年間，因違反麻醉藥品管理條例等案件，經台灣桃園地方法院就非
    法吸用化學合成麻醉藥品部分判處有期徒刑十月，就非法販買化學合成麻醉藥品
    部分判處有期徒刑五年四月，並定應執行有期徒刑六年，乙○○提起上訴後，就
    非法吸用化學合成麻醉藥品部分經本院判決上訴駁回而確定，另非法販賣化學合
    成麻醉藥品部分，則經本院判決判處有期徒刑五年四月，乙○○再提起上訴，經
    最高法院判決上訴駁回而確定，嗣經本院裁定定應執行有期徒刑五年十月，入監
    服刑後，於八十七年五月一日假釋出監，假釋期中付保護管束，而於八十九年十
    月二十九日假釋期滿未經撤銷假釋，其未執行之刑以已執行論而經執行完畢；又
    曾因贓物案件，經本院決判處有期徒刑四月確定，而於九十年八月三日易科罰金
    執行完畢，有本院被告全國前科紀錄表、臺灣桃園地方法院檢察署刑案資料查註
    紀錄表在卷可按，其於有期徒刑執行完畢五年以內，再犯本件有期徒刑以上之刑
    之罪，為累犯，應依刑法第四十七條之規定，就法定本刑無期徒刑以外加重其刑
    。原審認被告罪證明確，適用毒品危害防制條例第五條第一項、第二項、第十八
    條第一項前段，刑法第十一條前段、第二十八條、第五十五條、第四十七條之規
    定，及審酌被告之素行不佳，意圖販賣而持有巨量毒品海洛因、安非他命，若流
    入市面將對多數人之身心、健康、家庭和樂產生巨大不良影響，暨犯罪之動機、
    目的、手段、巨量毒品非被告所有及犯後態度等一切情狀，量處有期徒刑十二年
    。扣案之第二級毒品安非他命十九包（其中二包合計淨重十八點一○八七公克、
    驗餘淨重十七點九九六六公克；另五包合計淨重一百三十七點三一九三公克、驗
    餘淨重一百三十六點九七七八公克；另二包合計淨重十八點○九○一公克、驗餘
    淨重十七點九九一九公克；另十包合計淨重二十五點三九一一公克，驗餘淨重二
    十五點二六七九公克）、第一級毒品海洛因十三包（其中八包合計淨重八百六十
    九點○五公克、純度百分之七十九點七、純質淨重六百九十二點六三公克；另五
    包合計淨重八點二八公克、純度百分之八十七點四九、純質淨重七點二四公克）
    ，經鑑驗均係毒品，前已述及，應依毒品危害防制條例第十八條第一項前段規定
    ，宣告沒收銷燬之。復說明扣案之電子秤一個、分裝袋十三只則係姓名、年籍不
    詳，綽號「阿義」之成年男子所有，經核尚無證據足資證明與本件意圖販賣而持
    有毒品罪有關，均不予宣告沒收。末查，被告前開在其住處被查獲之被告所有且
    供（但非專供）施用毒品之用玻璃球管吸食器二支及供被告施用之第二級毒品安
    非他命二包（合計淨重一點八六九四公克、驗餘淨重一點八一一四公克），與被
    告本件犯罪尚無關涉（被告所涉施用毒品犯行，業經裁定強制戒治中），此部分
    爰不另行宣告沒收，應由檢察官另為適法之處理。其認事用法及量刑，均無違誤
    ，被告上訴意旨仍執陳詞，否認犯罪，為無理由，應予駁回。
四、本件被告乙○○經合法傳喚，無正當理由不到庭，依法得不待其陳述，逕行判決
    ，併此敘明。
據上論斷，應依刑事訴訟法第三百七十一條、第三百六十八條，判決如主文。
本案經檢察官陳明光到庭執行職務。
中      華      民      國    九十二    年      六      月    二十五    日
                              臺灣高等法院刑事第二十一庭
                                  審判長法  官  葉  騰  瑞
                                        法  官  江  國  華
                                        法  官  莊  明  彰
右正本證明與原本無異。
如不服本判決，應於收受送達後十日內向本院提出上訴書狀，其未敘述上訴之理由者
並得於提起上訴後十日內向本院補提理由書（均須按他造當事人之人數附繕本）。
                                        書記官  廖  逸  柔
中      華      民      國    九十二    年      六      月    二十六    日
附錄：本案論罪科刑法條全文
毒品危害防制條例第五條
意圖販賣而持有第一級毒品者，處無期徒刑或十年以上有期徒刑，得併科
新台幣七百萬元以下罰金。
意圖販賣而持有第二級毒品者，處五年以上有期徒刑，得併科新台幣五百
萬元以下罰金。
意圖販賣而持有第三級毒品者，處三年以上十年以下有期徒刑，得併科新
台幣三百萬元以下罰金。
意圖販賣而持有專供製造或施用毒品之器具者，處五年以下有期徒刑，得
併科新台幣一百萬元以下罰金。


司法院資訊處製作；財團法人民間司法改革基金會備份。
